Minutes et répertoires du notaire François LEFORT, 20 octobre 1842 - 31 mars 1865 (étude XXIX)
Archives nationales
- Minutes de François LEFORT, août 1842 - janvier 1881; MC/ET/XXIX/1089 - MC/ET/XXIX/1531
  - Minutes. 1855, janvier - 1855, février, janvier 1855 - février 1855; MC/ET/XXIX/1160
    - Inventaire après décès de Franses Caroline Halliday, dressé les 17 et 21 février 1855, dans une maison située 89, rue du Bac, où la défunte est morte, le 2 février 1855, à la requête de son mari, le comte Louis Pantaléon Judes Amédée de Noë, demeurant même adresse et de leurs six enfants, le c
      Bac (rue du); Londres (Royaume-Uni); Halliday, Frances Caroline; Noë, Louis Pantaléon Judes Amédée de; Noë, François Thomas de; Noë, William Moitland de; Noë, Amédée Charles Henri de; Noë, Louise Jeanne de; Noë, Marie Anne Caroline Françoise Charlotte de; Noë, Louis Robert Jean de
  - Minutes. 1855, mars, mars 1855; MC/ET/XXIX/1161
  - Minutes. 1855, avril - 1855, mai, avril 1855 - mai 1855; MC/ET/XXIX/1162
  - Minutes. 1855, juin - 1855, juillet, juin 1855 - juillet 1855; MC/ET/XXIX/1163
  - Minutes. 1855, août - 1855, octobre, août 1855 - octobre 1855; MC/ET/XXIX/1164
  - Minutes. 1855, novembre - 1855, décembre, novembre 1855 - décembre 1855; MC/ET/XXIX/1165
    - Ouverture de crédit à découvert par Rose Joseph Lemercier, imprimeur lithographe, demeurant 57, rue de Seine, au profit de Léon Claude Cuisinier, lithographe, demeurant 67, rue de Rivoli et 70, rue du Faubourg-Saint-Martin, d'une somme de 10 000 francs., 1er décembre 1855; MC/ET/XXIX/1165
      De l'image fixe à l'image animée (1820-1910), documents du Minutier central des notaires de Paris relatifs à l'histoire des photographes et de la photographie, par Marc Durand, Paris, Archives nationales, 2015, notice n° 2964 (version dématérialisée de l'instrument de recherche, les notices biographiques et compléments de descriptions d'actes ne se trouvent que sur la version papier de l'ouvrage, voir contexte dans le Plan d’orientation général - Notaires de Paris, guides thématiques du Minutier).
      Faubourg-Saint-Martin (rue du); Rivoli (rue de); Seine (rue de); Guérin, Guillaume; Cuisinier, Léon Claude
  - Minutes. 1856, janvier - 1856, février, janvier 1856 - février 1856; MC/ET/XXIX/1166
  - Minutes. 1856, mars - 1856, avril, mars 1856 - avril 1856; MC/ET/XXIX/1167
  - Minutes. 1856, mai, mai 1856; MC/ET/XXIX/1168
  - Minutes. 1856, juin - 1856, juillet, juin 1856 - juillet 1856; MC/ET/XXIX/1169
  - Minutes. 1856, août - 1856, septembre, août 1856 - septembre 1856; MC/ET/XXIX/1170
  - Minutes. 1856, octobre, octobre 1856; MC/ET/XXIX/1171
  - Minutes. 1856, novembre - 1856, décembre, novembre 1856 - décembre 1856; MC/ET/XXIX/1172
  - Minutes. 1857, janvier - 1857, février, janvier 1857 - février 1857; MC/ET/XXIX/1173
  - Minutes. 1857, mars, mars 1857; MC/ET/XXIX/1174
  - Minutes. 1857, avril, avril 1857; MC/ET/XXIX/1175
  - Minutes. 1857, mai, mai 1857; MC/ET/XXIX/1176
  - Minutes. 1857, juin - 1857, juillet, juin 1857 - juillet 1857; MC/ET/XXIX/1177
  - Minutes. 1857, août - 1857, septembre, août 1857 - septembre 1857; MC/ET/XXIX/1178
  - Minutes. 1857, octobre - 1857, novembre, octobre 1857 - novembre 1857; MC/ET/XXIX/1179
  - Minutes. 1857, décembre, décembre 1857; MC/ET/XXIX/1180
  - Minutes. 1858, janvier - 1858, 15 février, janvier 1858 - 15 février 1858; MC/ET/XXIX/1181
    - Dépôt judiciaire d'un testament et d'un codicille olographes du comte Louis Pantaléon Judes Amédée Amédée de Noë, fait à Paris, les 13 décembre 1830 et 7 avril 1832, à la suite de son décès survenu en son domicile 99, rue du Bac, le 6 février 1858., 10 février 1858; MC/ET/XXIX/1181
      De l'image fixe à l'image animée (1820-1910), documents du Minutier central des notaires de Paris relatifs à l'histoire des photographes et de la photographie, par Marc Durand, Paris, Archives nationales, 2015, notice n° 3789 (version dématérialisée de l'instrument de recherche, les notices biographiques et compléments de descriptions d'actes ne se trouvent que sur la version papier de l'ouvrage, voir contexte dans le Plan d’orientation général - Notaires de Paris, guides thématiques du Minutier).
      Bac (rue du); Noë, Louis Pantaléon Judes Amédée de
  - Minutes. 1858, 16 février - mars, 16 février - mars 1858; MC/ET/XXIX/1182
  - Minutes. 1858, avril, avril 1858; MC/ET/XXIX/1183
  - Minutes. 1858, mai, mai 1858; MC/ET/XXIX/1184
  - Minutes. 1858, juin, juin 1858; MC/ET/XXIX/1185
    - Inventaire après décès de Félix Napoléon Garella, veuf de Louise Thérèse Allien, dressé dans une maison située 33, rue Vaneau, où le défunt est mort, le 25 mai 1858, à la requête de sa mère, Marie Laurette Julie Théodore Seillard, veuve de Hyacinthe Garella, demeurant 81, rue de Dunkerque, tutrice de ses quatre petits-enfants, Félicie Adeline, Hyacinthe François Napoléon, Laure Louise et Cécile Louise Garella, demeurant tous avec leur grand-mère, en présence de François Adolphe Allien, subrogé tuteur, imprimeur, demeurant à Étampes (Essonne)., 3 juin 1858; MC/ET/XXIX/1185
      1858, 25 octobre Supplément d'inventaire de diverses pièces concernant un appareil photographique dit photographe plano-panoramique: brevet d'invention français, brevet d'importation belge, patente anglaise dont écrit sur une boite Cabinet industriel international Armengaud Jeune, courrier. (16 f.). Extrait: Cote sixième: pièce unique: copie d'une lettre adressée par M. Garella à M. Baldus, artiste photographe à Paris, de laquelle il résulterait que, 17 novembre 1857, M. Baldus était dépositaire d'un appareil photographique appartenant à M. Garella, et à l'aide duquel M. Baldus devait faire, pour M. Garella, la vue du Pont-Neuf. À signaler: le contenu de l'acte détaille la bibliothèque du défunt.
      De l'image fixe à l'image animée (1820-1910), documents du Minutier central des notaires de Paris relatifs à l'histoire des photographes et de la photographie, par Marc Durand, Paris, Archives nationales, 2015, notice n° 2054 (version dématérialisée de l'instrument de recherche, les notices biographiques et compléments de descriptions d'actes ne se trouvent que sur la version papier de l'ouvrage, voir contexte dans le Plan d’orientation général - Notaires de Paris, guides thématiques du Minutier).
      Vaneau (rue); Dunkerque (rue de); Etampes (Essonne); Garella, Félix Napoléon; Allien, Louise Thérèse; Seillard, Marie Laurette Julie Théodore; Garella, Félicie Adeline; Garella, Hyacinthe; Garella, Hyacinthe François Napoléon; Garella, Laure Louise; Garella, Cécile Louise; Allien, François Adolphe; Baldus, Édouard
    - Dépôt des actes de naissance de Félicie Adeline, Laure Louise et Cécile Louise Garella, de l'acte de mariage entre Félix Napoléon Garella et Louise Thérèse Allien du 29 décembre 1849, dressé à Alger (Algérie), et de l'acte de décès de Louise Thérèse Allien du 15 avril 1851 dressé même ville, par Marie Laurette Julie Théodore Seillard, veuve de Hyacinthe Garella, demeurant 81, rue de Dunkerque., 10 juin 1858; MC/ET/XXIX/1185
      De l'image fixe à l'image animée (1820-1910), documents du Minutier central des notaires de Paris relatifs à l'histoire des photographes et de la photographie, par Marc Durand, Paris, Archives nationales, 2015, notice n° 2055 (version dématérialisée de l'instrument de recherche, les notices biographiques et compléments de descriptions d'actes ne se trouvent que sur la version papier de l'ouvrage, voir contexte dans le Plan d’orientation général - Notaires de Paris, guides thématiques du Minutier).
      Dunkerque (rue de); Alger (Algérie); Garella, Félix Napoléon; Allien, Louise Thérèse; Seillard, Marie Laurette Julie Théodore; Garella, Félicie Adeline; Garella, Hyacinthe; Garella, Hyacinthe François Napoléon; Garella, Laure Louise; Garella, Cécile Louise; Allien, François Adolphe; Baldus, Édouard
  - Minutes. 1858, juillet - 1858, août, juillet 1858 - août 1858; MC/ET/XXIX/1186
  - Minutes. 1858, septembre - 1858, octobre, septembre 1858 - octobre 1858; MC/ET/XXIX/1187
  - Minutes. 1858, novembre - 1858, décembre, novembre 1858 - décembre 1858; MC/ET/XXIX/1188
  - Minutes. 1859, janvier - 1859, février, janvier 1859 - février 1859; MC/ET/XXIX/1189
  - Minutes. 1859, mars - 1859, avril, mars 1859 - avril 1859; MC/ET/XXIX/1190
    - Dépôt judiciaire du testament olographe d'Adolphe Pierre Riffaut, fait à Paris, le 16 juillet 1855, à la suite de son décès survenu à Saint-Maurice (Val-de-Marne), le 10 avril 1859, lui-même domicilié 104, rue de l'Ouest., 19 avril 1859; MC/ET/XXIX/1190
      De l'image fixe à l'image animée (1820-1910), documents du Minutier central des notaires de Paris relatifs à l'histoire des photographes et de la photographie, par Marc Durand, Paris, Archives nationales, 2015, notice n° 4310 (version dématérialisée de l'instrument de recherche, les notices biographiques et compléments de descriptions d'actes ne se trouvent que sur la version papier de l'ouvrage, voir contexte dans le Plan d’orientation général - Notaires de Paris, guides thématiques du Minutier).
      Ouest (rue de l'); Saint-Maurice (Val-de-Marne); Riffaut, Adolphe Pierre
    - Compte d'exécution testamentaire rendu par François Laveine, ancien commissaire-priseur, demeurant 29, rue de l'Université à Marie Nicole Leleu, épouse de Florentin Pinel, docteur en médecine, demeurant 9, cul-de-sac de Longue-Avoine, rue du Faubourg-Saint-Jacques., 27 avril 1859; MC/ET/XXIX/1190
      De l'image fixe à l'image animée (1820-1910), documents du Minutier central des notaires de Paris relatifs à l'histoire des photographes et de la photographie, par Marc Durand, Paris, Archives nationales, 2015, notice n° 2804 (version dématérialisée de l'instrument de recherche, les notices biographiques et compléments de descriptions d'actes ne se trouvent que sur la version papier de l'ouvrage, voir contexte dans le Plan d’orientation général - Notaires de Paris, guides thématiques du Minutier).
      Université (rue de l'); Longue-Avoine (cul-de-sac de); Faubourg-Saint-Jacques (rue du); Laveine, François; Leleu, Marie Nicole; Pinel, Florentin
  - Minutes. 1859, mai, mai 1859; MC/ET/XXIX/1191
  - Minutes. 1859, juin - 1859, juillet, juin 1859 - juillet 1859; MC/ET/XXIX/1192
    - Reconnaissance d'enfant naturel à venir par Prosper Denis Édouard Allain, lieutenant en garnison à Paris et Catherine Éléonore Fageol, attendant la naissance., 5 juin 1859; MC/ET/XXIX/1192
      De l'image fixe à l'image animée (1820-1910), documents du Minutier central des notaires de Paris relatifs à l'histoire des photographes et de la photographie, par Marc Durand, Paris, Archives nationales, 2015, notice n° 58 (version dématérialisée de l'instrument de recherche, les notices biographiques et compléments de descriptions d'actes ne se trouvent que sur la version papier de l'ouvrage, voir contexte dans le Plan d’orientation général - Notaires de Paris, guides thématiques du Minutier).
      Allain, Prosper Denis Édouard; Fageol, Catherine Éléonore
  - Minutes. 1859, août - 1859, octobre, août 1859 - octobre 1859; MC/ET/XXIX/1193
    - Contrat de mariage sous le régime de la communauté de biens entre Alfred Hippolyte Marinier, pharmacien, demeurant 76, rue du Faubourg-Montmartre, et Appoline Delphine Reyjal, demeurant 51, rue Richer. Mariage à la mairie du 2e anc. arrondissement de Paris., 14 septembre 1859; MC/ET/XXIX/1193
      De l'image fixe à l'image animée (1820-1910), documents du Minutier central des notaires de Paris relatifs à l'histoire des photographes et de la photographie, par Marc Durand, Paris, Archives nationales, 2015, notice n° 3361 (version dématérialisée de l'instrument de recherche, les notices biographiques et compléments de descriptions d'actes ne se trouvent que sur la version papier de l'ouvrage, voir contexte dans le Plan d’orientation général - Notaires de Paris, guides thématiques du Minutier).
      Richer (rue); Faubourg-Montmartre (rue du); Marinier, Alfred Hippolyte; Reyjal, Appoline Delphine
    - Délivrance de legs par Jean Marie Riffaut, employé au théâtre de la Porte-Saint-Martin, et Madeleine Françoise Bergeron, son épouse, demeurant 51, rue du Faubourg-Saint-Martin, au profit de leur belle-fille, Pauline Catherine Lejay, artiste photographe, demeurant 104, rue de l'Ouest., 19 octobre 1859; MC/ET/XXIX/1193
      De l'image fixe à l'image animée (1820-1910), documents du Minutier central des notaires de Paris relatifs à l'histoire des photographes et de la photographie, par Marc Durand, Paris, Archives nationales, 2015, notice n° 2902 (version dématérialisée de l'instrument de recherche, les notices biographiques et compléments de descriptions d'actes ne se trouvent que sur la version papier de l'ouvrage, voir contexte dans le Plan d’orientation général - Notaires de Paris, guides thématiques du Minutier).
      Ouest (rue de l'); Faubourg-Saint-Martin (rue du); Riffaut, Jean Marie; Bergeron, Madeleine Françoise; Lejay, Pauline Catherine
    - Notoriété après décès d'Adolphe Pierre Riffaut, survenu à Saint-Maurice (Val-de-Marne), le 10 avril 1859, lui-même domicilié 104, rue de l'Ouest., 19 octobre 1859; MC/ET/XXIX/1193
      De l'image fixe à l'image animée (1820-1910), documents du Minutier central des notaires de Paris relatifs à l'histoire des photographes et de la photographie, par Marc Durand, Paris, Archives nationales, 2015, notice n° 4311 (version dématérialisée de l'instrument de recherche, les notices biographiques et compléments de descriptions d'actes ne se trouvent que sur la version papier de l'ouvrage, voir contexte dans le Plan d’orientation général - Notaires de Paris, guides thématiques du Minutier).
  - Minutes. 1859, novembre, novembre 1859; MC/ET/XXIX/1194
  - Minutes. 1859, décembre, décembre 1859; MC/ET/XXIX/1195
  - Minutes. 1860, janvier, janvier 1860; MC/ET/XXIX/1196
  - Minutes. 1860, février, février 1860; MC/ET/XXIX/1197
  - Minutes. 1860, mars, mars 1860; MC/ET/XXIX/1198
  - Minutes. 1860, avril, avril 1860; MC/ET/XXIX/1199
  - Minutes. 1860, mai - 1860, juin, mai 1860 - juin 1860; MC/ET/XXIX/1200
  - Minutes. 1860, juillet, juillet 1860; MC/ET/XXIX/1201
  - Minutes. 1860, août - 1860, octobre, août 1860 - octobre 1860; MC/ET/XXIX/1202
  - Minutes. 1860, novembre, novembre 1860; MC/ET/XXIX/1203
  - Minutes. 1860, décembre, décembre 1860; MC/ET/XXIX/1204
  - Minutes. 1861, janvier - 1861, février, janvier 1861 - février 1861; MC/ET/XXIX/1205
    - Partage de la succession de Jean-Baptiste Lafontan entre ses héritiers, dont sa fille, Inès Marie Elfride Lafontan, épouse autorisée de Charles Philippe de Chenevières-Pointel, propriétaire, demeurant 4, rue de Sèvres., 12 février 1861; MC/ET/XXIX/1205
      De l'image fixe à l'image animée (1820-1910), documents du Minutier central des notaires de Paris relatifs à l'histoire des photographes et de la photographie, par Marc Durand, Paris, Archives nationales, 2015, notice n° 949 (version dématérialisée de l'instrument de recherche, les notices biographiques et compléments de descriptions d'actes ne se trouvent que sur la version papier de l'ouvrage, voir contexte dans le Plan d’orientation général - Notaires de Paris, guides thématiques du Minutier).
      Sèvres (rue de); Chenevières-Pointel, Charles Philippe de; Lafontan, Jean-Baptiste; Lafontan, Inès Marie Elfride
    - Vente par Ferdinand Charles Léon de Lasteyrie du Saillant, ancien membre de la chambre des Députés, membre de l'Institut, demeurant 32, rue du Bac, à Georges Gabriel Pamart, rentier, demeurant à Gournay (Oise), d'une maison située à Pantin pour la somme principale de 18 000 francs., 23 février 1861; MC/ET/XXIX/1205
      De l'image fixe à l'image animée (1820-1910), documents du Minutier central des notaires de Paris relatifs à l'histoire des photographes et de la photographie, par Marc Durand, Paris, Archives nationales, 2015, notice n° 2777 (version dématérialisée de l'instrument de recherche, les notices biographiques et compléments de descriptions d'actes ne se trouvent que sur la version papier de l'ouvrage, voir contexte dans le Plan d’orientation général - Notaires de Paris, guides thématiques du Minutier).
      Bac (rue du); Pantin (Seine-Saint-Denis); Lasteyrie du Saillant, Ferdinand Charles Léon de; Pamart, Georges Gabriel
  - Minutes. 1861, mars - 1861, avril, mars 1861 - avril 1861; MC/ET/XXIX/1206
    - Dépôt judiciaire du testament de Pierrette Josèphe Élisa Labouriau, fait à Cambrai (Nord), le 25 mars 1857, à la suite de son décès survenu au couvent des Filles de la Charité, 140, rue du Bac, le 29 mars 1861. Extrait: J'institue mon légataire universel dans tous mes biens meubles et immeubles, Antoine Labouriau, mon frère, demeurant à Châlon-sur-Saône., 8 avril 1861; MC/ET/XXIX/1206
      De l'image fixe à l'image animée (1820-1910), documents du Minutier central des notaires de Paris relatifs à l'histoire des photographes et de la photographie, par Marc Durand, Paris, Archives nationales, 2015, notice n° 2649 (version dématérialisée de l'instrument de recherche, les notices biographiques et compléments de descriptions d'actes ne se trouvent que sur la version papier de l'ouvrage, voir contexte dans le Plan d’orientation général - Notaires de Paris, guides thématiques du Minutier).
      Bac (rue du); Labouriau, Pierrette Josèphe Élisa
    - Notoriété après décès de Pierrette Josèphe élisa Labouriau, survenu au couvent des Filles de la Charité, 140, rue du Bac, le 29 mars 1861, sur les déclaration de Louis Villain, âgé de 45 ans, lithographe, demeurant 7, rue du Vieux-Colombier., 18 avril 1861; MC/ET/XXIX/1206
      De l'image fixe à l'image animée (1820-1910), documents du Minutier central des notaires de Paris relatifs à l'histoire des photographes et de la photographie, par Marc Durand, Paris, Archives nationales, 2015, notice n° 2650 (version dématérialisée de l'instrument de recherche, les notices biographiques et compléments de descriptions d'actes ne se trouvent que sur la version papier de l'ouvrage, voir contexte dans le Plan d’orientation général - Notaires de Paris, guides thématiques du Minutier).
      Bac (rue du); Labouriau, Pierrette Josèphe Élisa; Villain, Louis
  - Minutes. 1861, mai, mai 1861; MC/ET/XXIX/1207
  - Minutes. 1861, juin, juin 1861; MC/ET/XXIX/1208
  - Minutes. 1861, juillet - 1861, août, juillet 1861 - août 1861; MC/ET/XXIX/1209
  - Minutes. 1861, septembre - 1861, octobre, septembre 1861 - octobre 1861; MC/ET/XXIX/1210
  - Minutes. 1861, novembre - 1861, décembre, novembre 1861 - décembre 1861; MC/ET/XXIX/1211
  - Minutes. 1862, janvier - 1862, février, janvier 1862 - février 1862; MC/ET/XXIX/1212
  - Minutes. 1862, mars, mars 1862; MC/ET/XXIX/1213
  - Minutes. 1862, avril - 1862, mai, avril 1862 - mai 1862; MC/ET/XXIX/1214
  - Minutes. 1862, juin - 1862, juillet, juin 1862 - juillet 1862; MC/ET/XXIX/1215
  - Minutes. 1862, août - 1862, septembre, août 1862 - septembre 1862; MC/ET/XXIX/1216
  - Minutes. 1862, octobre - 1862, novembre, octobre 1862 - novembre 1862; MC/ET/XXIX/1217
  - Minutes. 1862, décembre, décembre 1862; MC/ET/XXIX/1218
  - Minutes. 1863, janvier - 1863, février, janvier 1863 - février 1863; MC/ET/XXIX/1219
  - Minutes. 1863, mars, mars 1863; MC/ET/XXIX/1220
  - Minutes. 1863, avril - 1863, mai, avril 1863 - mai 1863; MC/ET/XXIX/1221
  - Minutes. 1863, juin - 1863, juillet, juin 1863 - juillet 1863; MC/ET/XXIX/1222
    - Testament authentique de Marie Nicole Petit, 8 juin 1863; MC/ET/XXIX/1222
      testament; Petit, Marie Nicole
    - Vente par Françoise Alice Belin, épouse de Jean Eugène Lafont-Rapnouil, demeurant rue du Petit Parc, à Gilberte Elise Montcellet (congréation des Filles de la Charité de l'ordre de Saint Vincent de Paul), demeurant à Paris, rue du Bac, n° 140, de maison à Paris, rue de la Mare, n° 40. A la suite, quittance et acceptation., 18 juin 1863 - 22 avril 1868; MC/ET/XXIX/1222
      MC/RE/XXIX/28
      Actes signalés par Thierry Boudignon, 2003-2012 (base de données migrée: voir contexte dans le Plan d’orientation général - Notaires de Paris, guides thématiques du Minutier).
      Date de création de la notice: 2011
      acte de vente; Petit-Parc (rue du); Bac (rue du); Mare (rue de la); Belin, Françoise Alice; Lafont-Rapnouil, Jean Eugène; Montcellet, Gilberte Elilse
  - Minutes. 1863, août - 1863, octobre, août 1863 - octobre 1863; MC/ET/XXIX/1223
  - Minutes. 1863, novembre - 1863, décembre, novembre 1863 - décembre 1863; MC/ET/XXIX/1224
  - Minutes. 1864, janvier - 1864, février, janvier 1864 - février 1864; MC/ET/XXIX/1225
  - Minutes. 1864, mars - 1864, avril, mars 1864 - avril 1864; MC/ET/XXIX/1226
  - Minutes. 1864, mai - 1864, juin, mai 1864 - juin 1864; MC/ET/XXIX/1227
    - Testament authentique de Madeleine Roger, veuve de Michel Schultz, en son vivant gardien au Palais du Luxembourg, demeurant 36 rue de Vaugirard, 2 mai 1864; MC/ET/XXIX/1227
      testament; Luxembourg (palais du); Vaugirard (rue de); Roger, Madeleine; Schultz, Michel; employé de maison
  - Minutes. 1864, juillet - 1864, août, juillet 1864 - août 1864; MC/ET/XXIX/1228
  - Minutes. 1864, septembre - 1864, octobre, septembre 1864 - octobre 1864; MC/ET/XXIX/1229
  - Minutes. 1864, novembre - 1864, décembre, novembre 1864 - décembre 1864; MC/ET/XXIX/1230
  - Minutes. 1865, janvier - 1865, février, janvier 1865 - février 1865; MC/ET/XXIX/1231
    Acte(s) de la même période coté(s) séparément:
    Voir aussi ET/XXIX/1531: 2 février 1865, dépôt de déliberation de la société civile Saint-Jean de Dieu
    22 février 1865, liquidation de Beaurecueil,.
    - Vente par Louis Constantin Potheau, greffier de la justice et sa femme, demeurant avenue de l'Observatoire, n° 20 à Alphonse Henri Godefroi Bernard, prince de La Tour d'Auvergne Lauragais, ambassadeur de France en Angleterre demeurant à Londres à l'hôtel de l'ambassade de France., 13 janvier 1865; MC/ET/XXIX/1231
      2 plan: terrain de 5 000 mètre, à vendre en totalité entre rues de Babylone et rue de Varenne.
      MC/RE/XXIX/29
      Report des actes analysés à l'occasion de l'établissement des répertoires numériques dits 'états numérique' des liasses et registres de minutes. (base de données migrée: voir contexte dans le Plan d’orientation général - Notaires de Paris, guides thématiques du Minutier).
      Voir: 644 AP, Fonds La Tour d'Auvergne-Lauragais
      acte de vente; Londres (Royaume-Uni); Observatoire (avenue de l'); Babylone (rue de); Varenne (rue de); Potheau, Louis Constantin; La Tour d'Auvergne-Lauragais, Godefroy Henri Bernard Alphonse de (1823-1871); greffier; ambassadeur
  - Minutes. 1865, mars, mars 1865; MC/ET/XXIX/1232
  - Minutes. 1865, 2 février - 1881, janvier, 2 février 1865 - janvier 1881; MC/ET/XXIX/1531; registre
    1865, 2 février: dépôt de délibération de la société civile Saint-Jean de Dieu.
    1865, 22 février: liquidation de Beaurecueil.
    1881, 31 janvier: délibération des actionnaires de la Société général des grandes tuileries mécaniques.
    - Dépôt de délibération de la Société Civile Saint Jean de Dieu, pour l'aide et soins traitant les malades à Lyon, Paris, Marseille, Lillle et Dinan, dont le siège est rue Oudinot, n°19., 2 février 1865 - 21 mars 1925; MC/ET/XXIX/1531
      Actes à la suite jusqu'au 21 mars 1925. Plans.
      acte de société; Dinan (Côtes-d'Armor); Marseille (Bouches-du-Rhône); Lyon (Rhône); Oudinot (rue)
    - Liquidation de la succession d'Antoinette Justine Megniot veuve de François Juste Laugier de Beaurecueil, décédée 22 novembre 1863 dans son domicile rue du Temple n°41., 22 février 1865; MC/ET/XXIX/1531
      plans
      liquidation; Temple (rue du); Monginot, Antoinette Justine de; Laugier de Beaurecueil, François Juste; Laugier de Beaurecueil, Antoinette Justine
    - Délibération des actionnaires de Société anonyme des Tuileries Mécaniques du Berry et de Bordeaux, avec le siège à Vierzon (Cher) et à Paris rue Taitbout, n° 80., 31 janvier 1881 - 19 juillet 1929; MC/ET/XXIX/1531
      Actes à la suite jusqu'au 19 juillet 1929.